臺灣高等法院臺中分院刑事判決
111年度上易字第465號
上  訴  人  
即  被  告  劉珍妮


選任辯護人  周仲鼎律師（法扶律師）
上列上訴人即被告因違反保護令案件，不服臺灣臺中地方法院11
0年度易字第836號，中華民國111年4月15日第一審判決（起訴案
號：臺灣臺中地方檢察署110年度偵字第10239號，移送併案審理
案號：同署111年度偵字第6970號），提起上訴，本院判決如下
：
    主  文
上訴駁回。
丙○○緩刑貳年。
    犯罪事實及理由
一、本案經本院審理結果，認第一審判決認事用法及量刑均無不
    當，應予維持，並引用第一審判決書記載之犯罪事實、證據
    及理由（如附件）。
二、上訴人即被告丙○○在本院未提出其他有利之證據，仍辯解稱
    其未對告訴人實施騷擾行為云云。惟查本件原審法院已依調
    查證據結果，認定被告確有如附件犯罪事實欄所述對告訴人
    實施騷擾行為，而違反保護令之犯行，並詳敍認定之理由，
    核其判斷與論理法則及經驗法則相符。又由被告撥通電話之
    頻率，已顯然逾越通常誤撥電話之情形，其主觀上有對告訴
    人施以打擾之意思甚明，且客觀上亦足以使告訴人陷於不知
    會發生何事之畏怖情境，自屬家庭暴力防治法所規範之騷擾
    行為。被告上訴意旨否認犯行，並無理由，應予駁回。又查
    被告前未曾因故意犯罪受有期徒刑以上刑之宣告，有臺灣高
    等法院被告前案紀錄表在卷可憑，本院審酌告訴人與被告已
    達成和解，告訴人同意給予被告緩刑宣告之機會，有和解書
    影本在卷（本院卷第105頁）可稽，被告經此次偵審程序及
    科刑之教訓，當知所警惕而無再犯之虞，本件宣告之刑，以
    暫不執行為適當，爰併諭知緩刑2年，以啟自新。
三、據上論斷，應依刑事訴訟法第373條、第368條，判決如主文
    。
本案經檢察官林清安提起公訴及移送併案審理，檢察官甲○○到庭
執行職務。
中　　華　　民　　國　　111 　年　　8 　　月　　24　　日
            刑事第三庭  審判長法　官　楊  真  明
                              法　官　楊  欣  怡
                              法　官　邱  顯  祥     
以上正本證明與原本無異。
不得上訴。                      
                              書記官  陳  緯  宇
　　　　　　　　　　　　　　　
中　　華　　民　　國　　111 　年　　8 　　月　　24　　日















附件
臺灣臺中地方法院刑事判決
110年度易字第836號
公　訴　人　臺灣臺中地方檢察署檢察官
被　　　告　丙○○　女(民國00年0月0日生)
　　　　　　　　　　身分證統一編號：Z000000000號
　　　　　　　　　　住○○市○○區○○街000號
選任辯護人  周仲鼎律師（法扶律師）
上列被告因違反家庭暴力防治法案件，經檢察官提起公訴（110
年度偵字第10239號）及移送併案審理（111年度偵字第6970號）
，本院判決如下：
    主    文
丙○○犯違反保護令罪，處拘役伍拾日，如易科罰金，以新臺幣壹
仟元折算壹日。
    犯罪事實
一、丙○○與乙○○係夫妻，2人間具有家庭暴力防治法第3條第1款
    所稱之家庭成員關係，緣丙○○前於民國108年11月間因對乙○
    ○實施身體上及精神上不法侵害行為，經本院家事法庭核發1
    08年度家護字第1584號民事通常保護令，裁定禁止丙○○對乙
    ○○實施家庭暴力及騷擾行為，有效期間為2年，且於同年11
    月28日上午10時54分許，由臺中市政府警察局第六分局員警
    ，前往丙○○位於臺中市○○區○○街000號居所，執行告知保護
    令相關事項而知悉前開內容。詎丙○○竟基於違反保護令之犯
    意，接續於附表一所示之時間，在其任職於臺中市○○區○○路
    0段000○00號家樂福股份有限公司青海店（下稱「家樂福青
    海店」）內，以該公司之電話撥打電話至乙○○之工作地點即
    交通部民航局清泉崗基地之辦公室（撥打電話之時間、使用
    之電話號碼及受話號碼均詳如附表一所示），或響鈴即掛斷
    、或接通後不出聲音、或接通後發出按電話按鍵音，而以前
    揭方式對乙○○實施騷擾行為，違反前開保護令之規定。
二、案經乙○○告訴臺灣臺中地方檢察署檢察官偵查起訴及移送併
    案審理。
    理    由
一、證據能力部分：
　㈠按被告以外之人於審判外之陳述，雖不符刑事訴訟法第159條
    之1至第159條之4之規定，然經當事人於審判程序同意作為
    證據，法院審酌該言詞陳述作成時之情況，認為適當者，亦
    得為證據。刑事訴訟法第159條之5第1項定有明文。經查，
    檢察官、被告丙○○及選任辯護人就本判決以下所引用被告以
    外之人於審判外之陳述，均同意有證據能力（見本院卷第18
    5頁），本院審酌該等證據之取得過程並無瑕疵，以之作為
    證據係屬適當，認均有證據能力。
　㈡次按傳聞法則乃對於被告以外之人於審判外之言詞或書面陳
    述而為之規範。本件判決以下引用之非供述證據，無刑事訴
    訟法第159條第1項規定傳聞法則之適用，經本院於審理時依
    法踐行調查證據程序，與本案待證事實具有自然之關聯性，
    且無證據證明係公務員違法取得之物，依法自得作為證據。
二、認定犯罪事實所憑證據及理由：　　
　　訊據被告丙○○矢口否認有上開違反保護令之犯行，辯稱：其
    沒有打電話到告訴人張炳文公司，如果有打電話，應該是在
    保護令之前，保護令之後，其很害怕，沒有打等語；辯護人
    辯護意旨略以：從家樂福公司撥出的電話，無法證明一定是
    被告所撥打，也無法證明是家樂福其他同事撥打電話至告訴
    人工作單位給其他人，況告訴人公司電話為開放資訊，任何
    人均可輕易知悉，且告訴人自承公司常有其他電話來電，不
    應逕認無聲電話均為被告所撥打；又告訴人稱電話打來不出
    聲，故亦無言語恐嚇、騷擾的行為；另外，本案並非在很短
    時間撥打數十通騷擾，或是打電話之後用言語恐嚇不當騷擾
    ，無法認為被告確實有構成本案違反保護令罪等語。經查：
  ㈠被告為告訴人之配偶，且經本院於108年11月26日核發108年
    度家護字第1584號民事通常保護令，裁定令被告不得對告訴
    人實施家庭暴力及騷擾行為，該保護令之有效期間為2年，
    被告於108年11月28日上午10時54分臺中市政府警察局第六
    分局警察執行上開保護令時簽而知悉保護令之內容等情，業
    據被告供承在卷【見109年度他字第6265號卷（下稱他字卷
    ）第55至57頁】，並有本院核發之108年度家護字第1584號
    通常保護令及臺中市政府警察局第六分局保護令執行紀錄表
    在卷可憑（見他字卷第29至39頁、第41頁）；又告訴人服務
    機關之辦公室電話，於附表一所示時間，確有接獲如附表一
    來電顯示所示之電話，且經告訴人回撥結果，均為家樂福青
    海店之電話，亦經告訴人證述明確在卷（見本院卷第170、1
    72頁），並有告訴人辦公室電話機之來電顯示照片、臺中市
    政府警察局第六分局員警職務報告附卷可考（見他字卷第5
    至6頁、第17頁、111年度偵字第6970號卷第27頁），是此部
    分事實，均堪以認定。
  ㈡證人即任職家樂福青海店安全課課長王彥隆證稱：被告是擔
    任熟食區正職員工，該區有放置電話可供員工使用，該電話
    除了可以撥打內線分機外，也可以撥打外線市話，該電話撥
    打外線時就會變成節費電話，所以收話對方顯示的號碼每次
    都不同等語（見偵卷第10239號卷第21至22頁），佐以家樂
    福股份有限公司中區總管理處110年4月8日家福中總字第110
    0408001號函所檢附之被告於109年4月至7月之班表所示，被
    告確於附表一所示之時間均有上班等情，此有前揭函文附於
    本院109年度婚字第135號影卷可稽（見該影卷卷三第309、3
    11頁），再參以告訴人於本院審理時證稱：其工作地點的兩
    支電話00000000是公務電話，一般民眾可以知道，00000000
    是勤務電話，一般人都不知道，這兩支電話都有跟被告講過
    ；附表一的來電電話，其都有回撥，是家樂福公司的青海店
    等語（見本院卷第168至169頁），則以被告與告訴人為夫妻
    多年，告訴人證稱其有將前揭辦公室電話告知被告，衡與常
    情無違，應屬可採，又附表一所示電話均係由被告任職之家
    樂福青海店撥出，且適與被告上班之時間相符，參以被告斯
    時業已與告訴人交惡等情綜合以觀，附表一所示電話應係被
    告在家樂福青海店上班時間，利用該店之電話撥打電話至告
    訴人辦公室乙節，亦堪以認定。
  ㈢又被告於案發當時仍與告訴人具有夫妻關係，如前所述，被
    告已收受並知悉本院所核發之前揭系爭保護令內容即禁止其
    對告訴人為身體或精神上不法侵害行為及騷擾行為，竟仍於
    該保護令有效期間內，於附表一所示之時間，以附表所示之
    電話，接續撥打電話至告訴人工作地點之辦公室，核其次數
    已逾常人或家屬間以電話聯絡之情形，復以響鈴即掛斷、或
    接通後不出聲音、或接通後發出按電話按鍵音之方式為之，
    難認屬正常之聯繫或有何正當的目的，顯然已達騷擾之程度
    ，被告應係藉此方式騷擾告訴人。被告明知前揭保護令之內
    容及違反之法律效果，卻猶無法克制情緒而對告訴人實施前
    開騷擾行為，其具有違反保護令之犯意及行為，至臻明確。
  ㈣被告及辯護人所辯不可採之理由：
  ⒈被告另辯稱：其有跟同事聊家裏的事，有聊到告訴人外遇的
    問題，正在打官司，其同事有跟其要告訴人辦公司的電話，
    其懷疑是其同事所撥打，惟被告亦表示不願提供該同事之姓
    名等語（見他字卷第56頁），復於本院審理時辯稱：其曾經
    跟家樂福的同事說告訴人的工作地，其有將告訴人告知其中
    幾個，有好幾個人知道其的情況，因為其上班情緒不穩，他
    們都會問，我答不出來誰知道我先生的電話等語（見本院卷
    第282頁）。惟按刑事訴訟法第96條、第161條之1明文規定
    ：「訊問被告…；其陳述有利之事實者，應命其指出證明之
    方法」、「被告得就被訴事實指出有利之證明方法」，亦即
    ，刑事被告確實受無罪推定的保護，檢察官應負實質舉證責
    任以證明被告犯罪，但若檢察官已提出充足之證據，其證明
    程度可達足使通常一般人無合理懷疑程度時，基於當事人對
    等原則，被告對於自己所提出，自己可以掌控、知悉之積極
    性利己抗辯時，便應由被告提出可達足使一般人產生「檢察
    官之指訴存合理懷疑」程度之證據，以便於法院為必要之調
    查。倘被告對利己事由之抗辯未能立證，即不能成為有效之
    抗辯，檢察官當無證明該抗辯事實不存在之責任，法院自也
    難徒憑被告之空言，逕為被告有利之認定。被告雖以前詞置
    辯，惟除無法提供其懷疑撥打電話之人外，亦無法具體指出
    究竟有哪位同事知悉告訴人辦公室電話，從而，本院亦無從
    查證被告上開陳述對其有利之事項是否為真；再者，依被告
    所述，倘其同事係因知悉其與告訴人間之訴訟而向被告索取
    告訴人電話，則其同事應係為替被告出氣或與告訴人理論，
    又豈會以撥打電話後隨即掛斷或不出聲之方式騷擾告訴人，
    此舉對其同事而言，顯無意義，是被告前揭所辯，除無從證
    明為真實外，亦與常情有悖，不足採信。
  ⒉辯護人另以：告訴人上班地點有十餘人都知道辦公室電話，
    也會把電話給家人，且00-00000000為開放資訊，任何人均
    可輕易知悉，故無法證明是被告所為等語。然查，附表一所
    示電話係於被告上班時間由被告工作之家樂福青海店所撥出
    ，有前揭事證在卷可稽，縱使告訴人同事之家人亦知悉辦公
    室電話或任何人均可查悉00-00000000之電話，惟以現今社
    會行動電話普及，一般人多會以自己持用之行動電話做為聯
    繫工具，實無可能特地至被告工作之家樂福青海店撥打該公
    司之電話，甚且，如非該店之員工自亦無法任意使用該店自
    設之電話為是；辯護人以此指無從證明係被告所為等語，並
    非可採。
  ㈤綜上所述，被告及辯護人所辯上開各情，係推諉卸責之詞，
    洵非可採。本件事證明確，被告違反保護令犯行堪以認定，
    應予依法論科。　　
三、論罪科刑：
  ㈠按家庭暴力防治法所稱「家庭暴力」者，謂家庭成員間實施
    身體或精神上不法侵害之行為，家庭暴力防治法第2條第1  
    款定有明文。次按家庭暴力防治法第2條第1款所謂身體上不
    法侵害，舉凡肢體虐待、遺棄、強迫、妨害自由、濫用親權
    行為、利用對兒童少年犯罪等行為皆是；再按家庭暴力防治
    法所謂精神上不法侵害，包括以謾罵、吼叫、侮辱、諷刺、
    恫嚇、威脅之言詞語調脅迫、恐嚇被害人之言語虐待；竊聽
    、跟蹤、監視、冷漠、鄙視或其他足以引起人精神痛苦之精
    神虐待及性虐待等行為，詳言之，若某行為已足以引發行為
    對象心理痛苦畏懼之情緒，應即該當精神上不法侵害之行為
    ，且因家庭暴力行為多有長期性、習慣性、隱密性、連續性
    之特徵，家庭成員間關係密切親近，對於彼此生活、個性、
    喜惡之瞭解為人際網路中最深刻者，於判斷某一行為是構成
    精神上不法侵害時，除參酌社會上一般客觀標準外，更應將
    被害人主觀上是否因加害人行為產生痛苦恐懼或不安之感受
    納入考量。至家庭暴力防治法第2條第3款規定之騷擾，係指
    任何打擾、警告、嘲弄或辱罵他人之言語、動作或製造使人
    生畏怖之行為，使他人因而產生不快不安之感受，與前述精
    神上不法侵害行為肇致相對人心理恐懼痛苦，在程度上有所
    區分。家庭暴力防治法第61條第1款、第2款係依被告之行為
    對被害人造成影響之輕重而為不同規範，若被告所為已使被
    害人生理或心理上感到痛苦畏懼，即可謂係對被害人實施身
    體或精神上不法侵害之家庭暴力行為，反之若尚未達此程度
    ，僅使被害人產生生理、心理上之不快不安，則僅為騷擾定
    義之規範範疇。告訴人雖指稱其因被告前揭行為，影響告訴
    人公務機關飛航安全正常運作，並擾亂其生活，使其生活、
    工作、精神極度恐懼不安等語。然查，告訴人於本院審理時
    證稱：電話打進來接聽之後，都沒有說話，就是會故意按按
    鍵然後就掛掉了；同事有接過被告的電話，同事告訴我就是
    被告打的等語（見本院卷第170至171頁），依告訴人前揭證
    述可知，被告並未對告訴人有何直接打擾、警告、嘲弄或辱
    罵他人之言語、動作或製造使人心生畏怖情境之行為，甚且
    ，有些電話係告訴人同事接到後轉知告訴人，實難認被告所
    為已達對告訴人精神上不法之侵害程度，應僅係造成告訴人
    之不安、不快，而該當於騷擾行為。
  ㈡核被告所為，係犯家庭暴力防治法第61條第2款之違反保護令
    罪。公訴意旨認被告前揭行為亦同時涉犯家庭暴力防治法第
    61條第1款之違反保護令罪，容有誤會，惟因家庭暴力防治
    法第61條第1款與同條第2款，僅係同條款項犯罪形態之不同
    ，其涉犯罪名並無二致，自不生變更起訴法條之問題，併此
    敘明。
  ㈢又被告於密切接近時間、以相同之方式對告訴人為騷擾行為
    ，係侵害同一之法益，各行為之獨立性極為薄弱，且係出於
    同一騷擾告訴人之目的，依一般社會健全觀念，在時間上差
    距上，難以強行分開，應視為數個舉動之接續施行，合為包
    括之一行為予以評價，應論以接續犯之一罪。
  ㈣另檢察官移送本院併案審理如附表一編號1至5、10至14所示
    之犯罪事實，均為被告基於同一違反保護令之犯意所為，與
    前開起訴之犯行間，具有接續犯之實質上一罪關係，為起訴
    效力所及，本院自應併予審究。
  ㈤爰以行為人之責任為基礎，審酌被告與告訴人間為夫妻關係
    ，明知本院已核發通常保護令，竟仍漠視本院所核發之保護
    令，恣意違反，以犯罪事實欄所載之方式，對告訴人為騷擾
    行為，造成告訴人心理不安、不快，漠視保護令所表彰之國
    家公權力及對告訴人保護之作用，顯見欠缺守法觀念；另考
    量被告所為，尚非對告訴人造成實害之違反保護令行為，暨
    其犯後否認犯行，難已有悔意，惟告訴人念及彼此情份，請
    求法院對被告從輕量刑；兼衡以被告於本院自陳之教育智識
    程度及家庭經濟狀況等一切情狀（見本院卷282頁），量處
    如主文所示之刑，並諭知易科罰金之折算標準。
四、不另為無罪諭知部分：
　㈠公訴意旨及移送併辦意旨另以：被告丙○○基於違反前開民事
    保護令之同一犯意，於附表二所示時間，以公共電話接續撥
    打電話至告訴人乙○○之辦公室，使告訴人不堪其擾，對告訴
    人施以騷擾、通話之行為，而違反前開保護令。因認被告涉
    犯違反保護令罪嫌等語。
　㈡按犯罪事實應依證據認定之，無證據不得認定犯罪事實；不
    能證明被告犯罪者應諭知無罪之判決，刑事訴訟法第154條
    第2項、第301條第1項分別定有明文。又認定犯罪事實所憑
    之證據，雖不以直接證據為限，間接證據亦包括在內；然無
    論直接或間接證據，其為訴訟上之證明，須於通常一般之人
    均不致於有所懷疑，而得確信其為真實之程度者，始得據之
    為有罪之認定，倘其證明尚未達到此一程度，而有合理性懷
    疑之存在時，即難遽採為不利被告之認定（最高法院76年台
    上字第4986號判決意旨參照之）。又刑事訴訟法第161條第1
    項規定：檢察官就被告犯罪事實，應負舉證責任，並指出證
    明之方法。因此，檢察官對於起訴之犯罪事實，應負提出證
    據及說服之實質舉證責任。倘其所提出之證據，不足為被告
    有罪之積極證明，或其指出證明之方法，無從說服法院以形
    成被告有罪之心證，基於無罪推定之原則，自應為被告無罪
    判決之諭知（最高法院92年台上字第128號判決意旨參照）
    。再告訴人之告訴，係以使被告受刑事訴追為目的，是其陳
    述是否與事實相符，仍應調查其他證據以資審認，即藉由補
    強證據之存在，以增強或擔保告訴人陳述之證明力（最高法
    院52年台上字第1300號、87年度台上字第2176號判決意旨參
    照之）。　
　㈢公訴意旨認被告前揭行為涉犯違反保護令罪，係以告訴人之
    指訴、告訴人辦公室電話來電顯示之翻拍照片為其主要論據
    。
　㈣訊據被告堅詞否認有以附表二所示時間打電話至告訴人辦公
    室之犯行，辯稱其沒有打電話去告訴人辦公室等語；辯護人
    辯護意旨略以：檢察官提供之電話，有非常多並不是特定從
    哪裡撥出，除了從家樂福撥出，其他都是公用電話撥出，無
    法特定打的人，任何人都有可能，且本案亦無法排除告訴人
    之同事與他人有糾紛或其他情況，由其他人撥打給告訴人的
    同事等語。經查：
  ⒈被告工作之辦公室，於附表二所示之時間，確有來電顯示為
    「0」之電話撥入等情，業據告訴人指訴綦詳，並有告訴人
    辦公室電話來電顯示照片在卷可稽（見111年度偵字第6970
    號卷第94至95頁），此部分之事實固堪認定。
  ⒉然查，電信事業通信紀錄保存期限為6個月乙節，此為本院職
    務上所知悉之事，是以，就告訴人指訴遭被告撥打進線如附
    表二所示之受話號碼，依附表二所示之日期，距今均已逾6
    個月，故已無從查悉附表二所示受話號碼之通聯紀錄，則就
    此部分來電顯示為「0」之電話，並無證據證明究係自何電
    話所撥入。
  ⒊雖告訴人於本院審理證稱：前開來電顯示為「0」的，全部都
    是公共電話，公共電話不會顯示位置，並未接通，只有7月9
    日的有查到是00000000，因為其家的市話也是270字號，是
    同機房等語（見本院卷第173至174頁），惟其亦證稱其也沒
    辦法確定電話是被告打的，只是懷疑而已等語（見本院卷第
    172頁），足見告訴人指訴附表二所示電話亦為被告所撥打
    等語，實屬個人臆測之詞；而就告訴人前揭證述關於108年7
    月9日來電顯示為「0」之電話，係自00000000之電話所撥入
    乙節，有中華電信股份有限公司之通聯紀錄查詢結果在卷可
    憑（見本院109年度婚字第135號影卷第303頁），然既為公
    共電話，則任何人均可隨時使用，當不得僅以該等電話所在
    位置，即逕為被告不利之認定；況且，本案中並無人於接到
    電話後，曾聽聞電話另一端之人開口說話，故亦不能推測或
    擬制被告即為撥打電話之人。
  ⒋又公訴檢察官聲請調查公共電話00-00000000之設立位置，然
    既為任何人均可隨時使用之公共電話，僅係查明設立位置，
    亦無從證明係被告所為，故本院認此部分之調查與本案無重
    要關係，核無調查之必要，併此敘明。
  ㈤綜上所述，檢察官所提出之證據資料，仍令人存有合理之懷
    疑，尚未達通常一般之人均不致於有所懷疑，而得確信其為
    真實之程度，致使本院無從形成有罪之確信，依罪證有疑利
    於被告之原則，即不得遽為不利被告之認定。揆諸首揭說明
    ，被告此部分犯罪尚屬不能證明，原應就此部分為無罪之諭
    知，惟公訴人認此部分犯行與前開論罪部分有接續犯之實質
    上一罪關係，爰不另為無罪之諭知。
據上論斷，應依刑事訴訟法第299條第1項前段，家庭暴力防治法
第61條第2款，刑法第11條前段、第41條第1項前段，刑法施行法
第1條之1第1項，判決如主文。
本案經檢察官林清安提起公訴及移送併辦，檢察官黃芝瑋到庭執
行職務。
中　　華　　民　　國　　111 　年　　4 　　月　　15　　日
                  刑事第八庭    法  官  江文玉
以上正本證明與原本無異。
如不服本判決應於收受判決後20日內向本院提出上訴書狀，並應
敘述具體理由；其未敘述上訴理由者，應於上訴期間屆滿後20日
內向本院補提理由書（均須按他造當事人之人數附繕本）「切勿
逕送上級法院」。
告訴人或被害人如不服判決，應備理由具狀向檢察官請求上訴，
上訴期間之計算，以檢察官收受判決正本之日起算。
                              
中　　華　　民　　國　　111 　年　　4 　　月　　15　　日
附錄論罪科刑法條
家庭暴力防治法第61條
違反法院依第14條第1項、第16條第3項所為之下列裁定者，為本
法所稱違反保護令罪，處3年以下有期徒刑、拘役或科或併科新
臺幣10萬元以下罰金：
一、禁止實施家庭暴力。
二、禁止騷擾、接觸、跟蹤、通話、通信或其他非必要之聯絡行
    為。
三、遷出住居所。
四、遠離住居所、工作場所、學校或其他特定場所。
五、完成加害人處遇計畫。
附表一：（日期均為109年）
編號 日期 時間 來電顯示號碼 受話號碼 1 5月11日 10時08分 00000000 00000000 2 5月13日 8時31分 00000000 00000000 3 5月13日 9時41分 00000000 00000000 4 5月13日 11時2分 00000000 00000000 5 5月16日 14時16分 00000000 00000000 6 5月25日 14時03分 00000000 00000000 7 6月20日 13時52分 00000000 00000000 2 6月21日 13時52分 00000000 00000000 3 6月21日 13時55分 00000000 00000000 4 6月22日 9時08分 00000000 00000000 5 6月22日 13時30分 00000000 00000000 6 6月26日 11時29分 00000000 00000000 7 6月26日 13時40分 00000000 00000000 8 7月8日 19時12分 00000000 00000000 9 7月8日 19時15分 00000000 00000000 10 7月10日 16時13分 00000000 00000000 11 7月10日 17時20分 00000000 00000000 12 7月10日 21時46分 00000000 00000000 13 7月10日 22時35分 （2次） 00000000 00000000    00000000 00000000 14 7月11日 19時46分 00000000 00000000 
附表二：（日期均為109年）
編號 日期 時間 來電顯示號碼 受話號碼 1 3月29日 0時55分 0時57分 0 00000000 2 3月30日 5時27分 0 00000000 3 3月31日 21時57分 0 00000000 4 4月1日 2時38分 2時39分 4時47分 4時48分 0 00000000 00000000 00000000 00000000 5 4月6日 7時45分 7時46分 0 00000000 00000000 6 4月8日 4時2分 4時2分 0 00000000 7 7月9日 1時57分 1時58分 3時37分 3時38分 3時40分 5時12分 0 00000000